臺灣高雄地方法院刑事判決　　　　　　　　　　　　九十一年度簡上字第一六六號
　　上　訴　人　甲○○
　　即　被　告
右上訴人因違反毒品危害防制條例案件，不服本院九十一年度鳳簡字第五六五號中華
民國九十一年六月二十二日第一審判決（起訴案號：臺灣高雄地方法院檢察署九十一
年度毒偵字第一八一一號），提起上訴，本院判決如左：
    主  文
上訴駁回。
    事  實
一、甲○○前因施用毒品案件，經本院以八十七年毒聲字第一三九號裁定送觀察、
    勒戒後，認有繼續施用毒品之傾向，復經本院以八十七年度毒聲字第一七九八號
    裁定令入戒治處所施以強制戒治一年，嗣經本院以八十八年度毒聲字第七二號
    裁定停止戒治付保護管束，於民國八十八年八月三日交付保護管束期滿，由臺灣
    高雄地方法院檢察署檢察官於八十八年八月二十三日（聲請簡易判決處刑書誤載
    為九十一年八月三十日）以八十八年度戒毒偵字第七四號為不起訴處分確定在案
    。復於九十年五月初之某日起至同年六月十六日凌晨二時二十九分許回溯二十四
    小時內之某時止，連續施用第二級毒品安非他命，並經本院以九十年度易字第四
    四三七號判決判處有期徒刑四月確定。猶不知悛悔，其明知安非他命係業經公告
    列為毒品危害防制條例第二條第二項第二款之第二級毒品，不得非法持有、施用
    ，仍未戒除施用毒品習性，於五年內復基於非法施用第二級毒品安非他命之犯意
    ，於九十一年三月二十六日某時（聲請簡易判決處刑書誤載為九十一年三月二十
    八日），在不詳姓名年籍之友人住處，施用第二級毒品安非他命一次。嗣於九十
    一年三月二十八日下午七時三十分許，為警在高雄市三民區○○○路與國道一號
    高速公路口查獲，經警採尿送驗結果呈毒品甲基安非他命陽性反應，始查悉上情
    。
二、案經高雄市政府警察局刑警大隊移送臺灣高雄地方法院檢察署檢察官偵查後聲請
    簡易判決處刑。
    理  由
一、訊據被告甲○○固坦承於右揭時地在友人家施用安非他命之事實，惟矢口否認有
    何三犯毒品危害防制條例之犯行，辯稱：本件與前次判決的時間只有相差一個月
    ，本案與前案應該要一起合併審理云云。然查：
  (一)右揭犯罪事實，業據被告於本院審理中坦承不諱，且被告查獲當日，經警採集其
    尿液送請高雄市政府衛生局以免疫學分析法與ＴＯＸＩ—ＬＡＢ方法（化學呈色
    法）檢驗結果，確呈甲基安非他命陽性反應，有該局九十一年四月八日高衛試煙
    字第Ｇ—四一號煙毒尿液檢驗成績書一紙附卷足憑（參見警卷第十一頁）
    ，足徵被告之自白與事實相符，洵堪採為論罪科刑之依據。是被告確有於右揭時
    、地施用第二級毒品安非他命一次之犯行，應堪認定。
  (二)又被告前案係因於九十年五月初之某日起至同年六月十六日凌晨二時二十九分許
    回溯二十四小時內之某時止，連續在高雄縣大寮鄉○○路一五六號住處內，施用
    第二級毒品安非他命數次之事實，已據被告於前案審理中供承在卷，並經本院以
    九十年度易字第四四三七號判決判處有期徒刑四月確定，有該判決書一份在卷可
    憑，且依被告於前案中所述，其於九十年六月十六日經警查獲後，即未繼續施用
    第二級毒品等節（見九十年度易字第四四三七號刑事卷宗九十一年四月二十四日
    審理筆錄），並經本院依職權調閱九十年度易字第四四三七號刑事卷宗全卷核閱
    無誤，而本案被告施用第二級毒品安非他命之犯行時間係於九十一年三月二十六
    日某時，則以前案與本案之犯行時間已相隔九月之遙，是難認被告係基於前案之
    概括犯意而為本件犯行，故本案與前案間無連續犯之裁判上一罪關係，應堪認定
    ，被告前開所辯，殊無可採。
  (三)再被告前因施用毒品案件，經本院以八十七年毒聲字第一三九號裁定送觀察、
    勒戒後，認有繼續施用毒品之傾向，復經本院以八十七年度毒聲字第一七九八號
    裁定令入戒治處所施以強制戒治一年，嗣經本院以八十八年度毒聲字第七二號
    裁定停止戒治付保護管束，於八十八年八月三日交付保護管束期滿，由臺灣高雄
    地方法院檢察署檢察官於八十八年八月二十三日以八十八年度戒毒偵字第七四號
    為不起訴處分確定。復於九十年五月初之某日起至同年六月十六日凌晨二時二十
    九分許回溯二十四小時內之某時止，連續施用第二級毒品安非他命，並經本院以
    九十年度易字第四四三七號判決判處有期徒刑四月確定，又犯本件施用第二級毒
    品安非他命之犯行，此有臺灣高等法院被告全國前案紀錄表及臺灣高雄地方法院
    檢察署刑案資料查註紀錄表等件在卷可參。被告於五年內三犯毒品危害防制條例
    第十條之罪，應予依法論科。
二、核被告所為，係犯毒品危害防制條例第十條第二項之施用第二級毒品罪。被告持
    有第二級毒品安非他命後，進而施用，其持有之低度行為應被其施用之高度行為
    所吸收，不另論罪。
三、原審以被告罪證明確，援引刑事訴訟法第四百四十九條第一項、第四百五十四條
    第二項、毒品危害防制條例第十條第二項，刑法第十一條前段（原審漏引前段）
    、第四十一條第一項（原審漏引第一項），罰金罰鍰提高標準條例第二條之規定
    ，並參酌被告施用毒品安非他命僅係戕害自己健康等一切情狀，量處有期徒刑三
    月，並諭知易科罰金之折算標準。本院核其認事用法並無不當、量刑亦甚妥適，
    被告上訴意旨猶稱前案與本案應合併審理云云，空言指摘原判決不當，核無理由
    ，應予駁回。
據上論斷，應依刑事訴訟法第三百六十八條，判決如主文。
本案經檢察官李宛凌到庭執行職務。
中      華      民      國    九十一    年      十      月     十四     日
                                  臺灣高雄地方法院刑事庭
                                      審判長法  官    黃  三  友
                                            法  官    涂  裕  洪
                                            法  官    曾  淑  娟
右正本證明與原本無異。
不得上訴。
                                            書記官    呂  怜  勳
中      華      民      國    九十一    年      十      月     十四     日
附錄本判決論罪科刑法條：
毒品危害防制條例第十條
施用第一級毒品者，處六月以上五年以下有期徒刑。
施用第二級毒品者，處三年以下有期徒刑。
